【裁判字號】    90,易,1445
【裁判日期】    900723
【裁判案由】    電子遊戲場業管理條例
【裁判全文】
臺灣板橋地方法院刑事判決                          九十年度易字第一四四五號
    公  訴  人  臺灣板橋地方法院檢察署檢察官
    被      告  乙○○
右列被告因違反電子遊戲場管理條例案件，經檢察官提起公訴（九十年度偵字第五一
一二號），本院判決如左：
    主  文
乙○○共同違反未依電子遊戲場管理條例規定，辦理營利事業登記者，不得經營電子
遊戲場之規定，處有期徒刑肆月，如易科罰金，以佰元折算壹日。電子遊戲機具六
人座賓果馬戲團壹台、超八機台壹拾壹台、水果盤機台貳拾玖台（共含ＩＣ板四十七
片）、員工交接簿壹本、Ｖ八攝影機壹台、錄影帶參卷、無線電對講機貳支、得分對
照表貳張，均沒收。
    事  實
一、乙○○明知未依電子遊戲場管理條例規定，辦理營利事業登記者，不得經營電子
    遊戲場，仍自民國（下同）九十年三月六日起，以月薪新台幣（下同）二萬五千
    元之代價受丙○○雇用，與丙○○基於共同犯意之聯絡，在丙○○所開設未依前
    開條例之規定，向台北縣政府申請電子遊戲場之營利事業登記之位於台北縣新莊
    市○○街五八巷十二號，擺設電子遊戲機具六人座賓果馬戲團乙台、超八機台十
    一台、水果盤機台二十九台，供不特定人把玩之電子遊戲場，擔任管理工作與丙
    ○○共同經營電子遊戲場。嗣於九十年三月六日十九時五十分許，在上址為警當
    場查獲，並扣得丙○○所有，共同供犯罪用之上開電子遊戲機具連同ＩＣ板四十
    七片、員工交接簿一本、Ｖ八攝影機一台、錄影帶三卷、無線電對講機二支、得
    分對照表二張。
二、案經台北縣警察局新莊分局報請臺灣板橋地方法院檢察署檢察官偵查起訴。
    理  由
一、訊據被告乙○○矢口否認有何違反電子遊戲場業管理條例犯行，辯稱：我當日係
    第一天上班，該店尚未開始營業云云。惟查：證人甲○○於本院審理時證稱：我
    們據報配合由我喬裝前往，我按門鈴很久，都沒有人應門，本來要離開，剛要離
    開時，有一位先生開門，他問我說是不是要玩電動玩具，我表示是要玩，我進去
    後坐在機台旁，拿一千元要玩，他表示要加入會員，我要掏證件時，不小心將服
    務證露出，所以身分曝光，那位先生就跑了，被告乙○○在該處遞茶水，她是開
    分員，我當時有要打手機，因有二人架住我，所以沒有辦法打出去，後來是我制
    住被告乙○○，才通知其他同仁進來，我玩的機台在門的旁邊，我身分曝光後，
    地下室還有人在玩，後來都已經跑了等語。參以被告乙○○為警查獲時，店內機
    台、攝影設備均插電使用中等情，亦據共同被告丙○○供承在卷，丙○○並供稱
    自九十年二月十五日開始擺設機台，雇用乙○○，每月二萬五千元等語（參見偵
    查卷第二十四頁），復有現場照片八張及事實欄所載物品扣案可資佐證，該處確
    已開始營業殆無疑問。再查，被告乙○○於偵查中已坦承，在該店內負責應徵員
    工、看機台等語（參見同前卷第十八頁背面），自非一般員工可比，顯有與丙○
    ○共同經營之意，是被告乙○○所辯，顯係飾卸之詞，諉無可採，其犯行事證明
    確，堪以認定。
二、查被告乙○○所為，係違反電子遊戲場管理條例第十五條之規定，依應同條例第
    二十二條論處。其與丙○○有犯意聯絡，行為分擔，為共同正犯。爰審酌被告犯
    罪之動機、目的、手段、擺設電動機具達四十餘台、開業時間不長、對社會所生
    危害及其品性、生活狀況、智識程度、犯後態度等一切情狀，量處如主文所示之
    刑，並諭知易科罰金之折算標準。扣案如事欄所載物品，為共犯丙○○所有，共
    同供犯罪所用之物，依法沒收。
據上論斷，應依刑事訴訟法第二百九十九條第一項前段，電子遊戲場管理條例第二十
二條、刑法第十一條前段、第二十八條、第四十一條第一項、第三十八條第一項第二
款，罰金罰鍰提高標準條例第二條，判決如主文。
本案經檢察官謝岳龍到庭執行職務
中      華      民      國    九十      年      七      月    二十三    日
                                    台灣板橋地方法院刑事第四庭
                                        法  官  王  敏  慧
右正本証明與原本無異
如不服本判決應於送達後十日內向本院提出上訴狀
                                        書記官  廖  美  紅
中      華      民      國    九十      年      七      月    二十七    日
附錄本案論罪科刑法條全文：
電子遊戲場業管理條例第二十二條：
違反第十五條規定者，處行為人一年以下有期徒刑、拘役或科或併科新臺幣五十萬元
以上二百五十萬元以下罰金。


司法院資訊處製作；財團法人民間司法改革基金會備份。
